【裁判字號】    97,審交簡上,15
【裁判日期】    971021
【裁判案由】    公共危險
【裁判全文】
臺灣士林地方法院刑事判決          97年度審交簡上字第15號
上  訴  人
即  被  告  乙○○
上列上訴人即被告因過失傷害案件，不服本院刑事庭於中華民國
97年8 月14日所為97年度士交簡字第1385號第一審刑事簡易判決
（聲請簡易判決處刑案號：臺灣士林地方法院檢察署97年度偵字
第8525號），提起上訴，本院管轄第二審之合議庭判決如下：
    主  文
上訴駁回。
乙○○緩刑貳年。
    事實及理由
一、本案經本院審理結果，認第一審判決被告犯刑法第284 條第
    1 項前段過失傷害部分，量處有期徒刑3 月，並諭知如易科
    罰金以新臺幣（下同）1,000 元折算1 日，其認事、用法及
    量刑均無不當，應予維持，引用第一審判決書記載之犯罪事
    實、證據及理由（如附件判決書，其中關於酒後駕車公共危
    險部分未據上訴因而確定）。
二、被告上訴意旨略以：關於過失傷害部分，被告於案發後3 日
    內即尋求告訴人甲○○之諒解，並簽立和解書，賠償告訴人
    新臺幣（下同）18,000元，請給予被告自新之機會等語。
三、經查：
  (一)按量刑的輕重，屬事實審法院得依職權自由裁量之事項，苟
    已斟酌刑法第57條各款所列情狀而未逾越法定刑度，不得遽
    指為違法，且在同一犯罪事實與情節，如別無其他加重或減
    輕之原因，下級審量定之刑，亦無過重或失輕之不當情形，
    則上級審法院對下級審法院之職權行使，原則上應予尊重。
  (二)上訴人即被告乙○○於檢察官偵查中及本院審理中均已坦承
    犯行，且有原審判決所列證據可資佐證，足認被告係犯刑法
    第284 條第1 項前段過失傷害罪。原審法院以被告罪證明確
    ，援引刑事訴訟法第449 條第1 項前段、第3 項、第454 條
    第2 項，刑法第284 條第1 項前段、第41條第1 項前段，刑
    法施行法第1 條之1 之規定，量處有期徒刑3 月，並諭知如
    易科罰金以1,000 元折算1 日，其認事用法並無違誤，量刑
    亦屬妥適，上訴人雖以上述意旨提起上訴，惟並未於原審判
    決前提出和解書為據，是其上訴為無理由，應予駁回。
四、末查被告前未曾因故意犯罪受有期徒刑以上刑之宣告，此有
    臺灣高等法院被告前案紀錄表1 份在卷可按，其事後已坦承
    犯行，並已賠償告訴人甲○○18,000元，此有民國97年6 月
    22日書立之和解書1 紙附卷可參，並經本股書記官於97年10
    月14日審理中以電話向告訴人之母親確認無訛，有審理筆錄
    可查，本院考量上情及被告經此偵審教訓，當知所警惕，信
    無再犯之虞，因認前開宣告之刑以暫不執行為適當，爰併宣
    告緩刑2 年，用啟自新。
據上論斷，應依刑事訴訟法第455 條之1 第1 項、第3 項、第36
8 條、第373 條，刑法第74條第1 項第1 款，判決如主文。
本案經檢察官鄭堤升到庭執行職務。
中    華    民    國    97    年    10    月    21    日
                    刑事第一庭審判長法  官  洪英花
                                    法  官  王沛雷
                                    法  官  雷雯華
以上正本證明與原本無異。
本件不得上訴。
                                    書記官  陳如玲
中    華    民    國    97    年    10    月    21    日
本案論罪科刑法條全文：
刑法第284條第1項
因過失傷害人者，處6 月以下有期徒刑、拘役或5 百元以下罰金
，致重傷者，處1 年以下有期徒刑、拘役或5 百元以下罰金。


司法院資訊處製作；財團法人民間司法改革基金會備份。
